【裁判字號】    95,簡抗,1
【裁判日期】    950209
【裁判案由】    拆屋還地
【裁判全文】
臺灣雲林地方法院民事裁定               95年度簡抗字第1號
抗  告  人  乙  ○
相  對  人  甲○○
上列當事人間請求拆屋還地事件，抗告人對於中華民國94年12月
9 日本院北港簡易庭所為之94年度港簡字第157 號裁定提起抗告
，本院裁定如下：
    主  文
抗告駁回。
抗告程序費用由抗告人負擔。
    理  由
一、本件抗告意旨：原審法院以94年度港簡字第157 號判決抗告
    人敗訴後，抗告人並未收到判決書，嗣後輾轉從藍庭光律師
    處領取判決書後，隨即於民國（下同）94年11月24日提起上
    訴。因抗告人住所地在高雄市楠梓區，扣除在途期間，尚未
    逾法定上訴期間，原審未予詳查，竟以抗告人提起上訴已逾
    上訴期間為由，裁定駁回抗告人之上訴，為此請求廢棄原裁
    定等語。
二、按提起上訴，應於第一審判決送達後20日之不變期間內為之
    ；提起上訴，如逾上訴期間，原第一審法院應以裁定駁回之
    ，民事訴訟法第440 條前段、第442 條第1 項分別定有明文
    。前開規定，依同法第436 條之1 第3 項於簡易訴訟程序準
    用之。又訴訟代理人受送達之權限未受限制者，送達應向該
    代理人為之；當事人不在法院所在地住居者，計算法定期間
    ，應扣除其在途之期間，但有訴訟代理人住居法院所在地，
    得為期間內應為之訴訟行為者，不在此限，民事訴訟法第13
    2 前段、第162 條第1 項亦有規定。
三、查，抗告人於原審委任藍庭光及劉志卿律師為訴訟代理人，
    有委任狀附於原審卷可稽（見原審卷第18頁）。由委任狀上
    記載：「…茲委任受任人為訴訟代理人就本事件有為一切訴
    訟行為之權並有民事訴訟法第70條第1 項但書及第2 項所列
    各行為之特別代理權…」等字，可知藍庭光、劉志卿律師有
    為抗告人提起上訴之權限。而本件第一審判決於94年10月31
    日送達於抗告人之訴訟代理人藍庭光律師本人，有送達證書
    足憑（見原審卷第186 頁），藍庭光律師事務所在本院所在
    之雲林縣虎尾鎮○○路454 號，依民事訴訟法第162 條第2
    項規定，計算上訴期間時，無庸扣除在途期間，是本件上訴
    期間於94年11月21日屆至（按：94年11月20日為星期日，依
    民法第122 條規定，以次日代之），抗告人遲至94年11月24
    日始提起上訴，已逾上訴期間，其上訴自非合法。原審以抗
    告人提起上訴已逾上訴期間為由，裁定駁回抗告人之上訴，
    核無違誤。抗告意旨指摘原裁定不當，求予廢棄，為無理由
    ，其抗告應予駁回。
四、據上論結，本件抗告為無理由，依民事訴訟法第436 條之1
    第3 項、第495 條之1 第1 項、第449 條第1 項、第95條、
    第78條，裁定如主文。
中    華    民    國    95    年    2     月    9     日
                  民事第一庭  審判長法  官   洪兆隆
                                    法  官   鍾貴堯
                                    法  官   蔡碧蓉
以上正本係照原本作成。
不得抗告。
中    華    民    國    95    年    2     月    9     日
                                    書記官   蔡嘉萍


司法院資訊處製作；財團法人民間司法改革基金會備份。
